台灣花蓮地方法院刑事判決　　　　　　　　　　　　　九十一年度訴字第一七八號
　　公　訴　人　臺灣花蓮地方法院檢察署檢察官
　　被　　　告　甲○○
右列被告因違反毒品危害防制條例案件，經檢察官聲請簡易判決處刑（九十一年度偵
緝字第五一號、九十一年度毒偵緝字第四三號），本院認不宜為簡易判決處刑（九十
一年度花簡字第一四五號），改依通常程序審理，本院判決如左：
    主  文
甲○○連續施用第一級毒品，累犯，處有期徒刑捌月。扣案之糖粉貳小包沒收。
    事  實
一、甲○○前因違反肅清煙毒條例案件，經台灣台南地方法院於民國（下同）八十四
    年二月二十一日，以八十三年度訴字第一六四三號判決判處有期徒刑三年四月確
    定，於八十六年十二月二十四日執行完畢；復因違反商標法案件，經台灣台北地
    方法院於八十九年九月八日，以八十九年度簡字第七七七號判決判處有期徒刑四
    月確定，於八十九年十月三十一日以易科罰金執行完畢。嗣因施用第一級毒品案
    件，經本院裁定送觀察、勒戒後，認無繼續施用毒品之傾向，經本院於八十七年
    九月十一日，以八十七年度訴字第一六七號判處免刑確定，詎仍不知悔改，明知
    海洛因為第一級毒品，猶基於施用之概括犯意，於五年內即自九十年十一月十七
    日下午二時三十分往前回溯九十六小時內某時起，至九十一年四月二十二日下午
    四時許止，在其位於花蓮縣花蓮市○○路三二九之一號住處，以將海洛因混和糖
    粉置於香菸內吸食之方式，連續施用第一級毒品海洛因。嗣於九十年十一月十七
    日，為警於其前揭住處查獲，並扣得其所有糖粉兩小包，又因台灣花蓮地方法院
    檢察署傳喚、拘提均不到，於九十一年四月二十三日晚間十時許，始為警通緝到
    案。經本院以九十一年度毒聲字第七五號裁定送觀察、勒戒後，認有繼續施用毒
    品傾向。
二、案經花蓮縣警察局花蓮分局報告台灣花蓮地方法院檢察署檢察官偵查起訴。
    理  由
一、訊據被告甲○○對其於右揭時間、地點連續施用第一級毒品海洛因之犯行均坦承
    不諱，且被告於九十年十一月十七日經警採集之尿液送花蓮縣衛生局以免疫學分
    析法檢驗結果，呈嗎啡陽性反應，此有該局煙毒尿液檢驗成績書乙紙附卷可稽，
    復送慈濟大學濫用藥物檢驗中心以酵素免疫分析法（ＥＩＡ）、氣相層析質譜儀
    分析法（ＧＣ／ＭＳ）複驗結果，亦呈嗎啡及可待因陽性反應，此有該中心中華
    民國九十一年一月二十五日慈藥字第九一０一二五０一號函文暨檢驗總表乙紙存
    卷足參；再被告於九十一年四月二十四日經台灣花蓮地方法院檢察署通緝到案後
    ，經台灣花蓮看守所採集其尿液送行政院衛生署花蓮醫院檢驗結果，亦呈嗎啡陽
    性反應，此有台灣花蓮看守所中華民國九十一年七月二十九日花所衛字第０九一
    ０００一四五九號函文，暨行政院衛生署花蓮醫院中華民國九十一年四月三十日
    九十一花醫社字第０００二四四一號函文及檢驗結果等各乙紙存卷可考，足見被
    告之自白顯與事實相符，應堪採信，本案事證明確，被告之犯行堪以認定，應依
    法論科。
二、按施用毒品經觀察、勒戒後，無繼續施用毒品傾向者，檢察官為不起訴處分後，
    五年內再施用毒品，經觀察、勒戒後，認有繼續施用毒品之傾向或三犯以上者，
    應進入訴訟程序審理，毒品危害防制條例第二十條第三項定有明文。查被告前因
    施用毒品案件，經本院以八十七年度訴字第一六七號裁定送觀察、勒戒後，認無
    繼續施用毒品之傾向，經本院適用同條例第三十五條第一項第三款之規定，於八
    十七年九月十一日以八十七年度訴字第一六七號為免刑判決確定，此有台灣花蓮
    地方法院檢察署刑案資料查註紀錄表、台灣高等法院被告全國前案紀錄表、本院
    八十七年度訴字第一六七號判決各乙份附卷可資憑佐，被告復自九十年十一月十
    七日下午二時三十分往前回溯九十六小時內某時起，至九十一年四月二十二日下
    午四時許止，連續施用第一級毒品海洛因，係屬二犯，經本院以九十一年度毒聲
    字第七五號裁定送觀察、勒戒後，認有繼續施用毒品傾向，此有台灣花蓮看守所
    中華民國九十一年五月七日花所總字第０九一００００八八九號函送之有無繼續
    施用毒品傾向證明書乙紙在卷可稽，被告係二犯施用毒品，所為符合上開規定，
    合先敘明。查海洛因依毒品危害防制條例第二條第二項第一款之規定係屬第一級
    毒品，核被告所為，係犯毒品危害防制條例第十條第一項之施用第一級毒品海洛
    因罪。被告前後多次施用海洛因之犯行，時間緊接，犯罪構成要件相同，顯係基
    於概括犯意反覆為之，應依連續犯之規定論以一罪，並加重其刑。被告於起訴書
    所載以外之犯罪事實，雖未據起訴，然此部分與前開經起訴論罪科刑部分具有連
    續犯裁判上一罪之關係，為起訴效力所及，本院自得併予審理。查被告前因違反
    肅清煙毒條例案件，經台灣台南地方法院於八十四年二月二十一日，以八十三年
    度訴字第一六四三號判決判處有期徒刑三年四月確定，於八十六年十二月二十四
    日執行完畢；復因違反商標法案件，經台灣台北地方法院於八十九年九月八日，
    以八十九年度簡字第七七七號判決判處有期徒刑四月確定，於八十九年十月三十
    一日以易科罰金執行完畢，有台灣花蓮地方法院檢察署刑案資料查註紀錄表、台
    灣高等法院被告全國前案紀錄表各乙份附卷可按，其前受有期徒刑之執行完畢後
    ，五年以內再犯本件有期徒刑以上之罪，為累犯，應依刑法第四十七條之規定遞
    加重其刑。公訴人認被告犯有持有毒品海洛因之罪，惟本件未扣得任何毒品，起
    訴法條尚有未洽，附此敘明。爰審酌被告前有施用毒品海洛因紀錄，於受免刑判
    決確定後，猶再度施用，顯見其意志不堅，復參酌其於本院審理中坦承犯行，猶
    有悔意等一切情狀，量處如主文所示之刑。扣案之糖粉兩小包，經檢驗結果，未
    發現毒品成分，此有法務部調查局編號000000000號鑑定通知書乙份在
    卷可考，惟該糖粉兩小包為被告所有，係供其加入海洛因毒品稀釋後再加以施用
    用，此業據被告供呈在卷（參警卷第十頁），為供犯罪所用之物，爰依刑法第三
    十八條第一項第二款之規定，宣告沒收。
據上論斷，應依刑事訴訟法第四百五十二條、第二百九十九條第一項前段，毒品危害
防制條例第十條第一項，刑法第十一條、第五十六條、第四十七條、第三十八條第一
項第二款，判決如主文。
本案經檢察官張立言到庭執行職務。
中      華      民      國    九十一    年      九      月     二十     日
                              台灣花蓮地方法院刑事庭
                                  審判長法官  陳淑媛
                                        法官  蘇姵文
                                        法官  鄭光婷
右正本證明與原本無異。
如對本判決不服，應於送達後十日內，向本院提出上訴狀。（應抄附繕本）
                                  法院書記官
中      華      民      國    九十一    年      九      月     二十     日
附錄本判決論罪之法律條文：
毒品危害防治條例第十條第一項：
施用第一級毒品者，處六月以上五年以下有期徒刑。
